# 请示陈总关于公司购买业务问题的处理

提问人：火柴 1314 时间：2018-03-04 11:20:57
陈总： 某上市公司S，20X7年度，从集团内的N公司购买了两家子公司及若干套房产，房产用于出租赚取租金，有健全的管理团队。 我认为，购买若干套房产应与购买两家子公司性质相同，同为购买业务，购买的若干套房产按照账面价值入账。 请陈总指示上述处理是否合理。

回答人：chenyiwei
购买的投资性房地产虽然配备管理团队，但一般认为仍属于“单一资产实体”，不构成业务，按资产购买处理（参考《瑞华研究 2010 ～2016 汇编》之问题3-2-1）。 如果在收购定价时除了该房地产的公允价值以外，还另行考虑了该管理团队的声誉和执业能力，且该团队今后也将管理其他投资性房地产项目的，则可以将收购价格高于标的房地产公允价值的部分确认为商誉，但这不能否认收购房地产本身不构成“业务”。